臺灣高雄地方法院刑事判決　　　　　　　　　　　　九十二年度簡上字第五四三號
　　上　訴　人　臺灣高雄地方法院檢察署檢察官
　　上　訴　人
　　即　被　告　甲○○
　　選任辯護人　蘇精哲
　　　　　　　　徐建光
　　　　　　　　劉家榮
　　被　　　告　丙○
右上訴人因被告傷害案件，不服本院九十二年度簡字第二三０八號中華民國九十二年
七月二十一日第一審判決（起訴案號：臺灣高雄地方法院檢察署九十二年度偵字第七
二三九、一一三九０號），提起上訴，本院判決如左：
      主      文
上訴駁回。
      事實及理由
一、本案經本院審理結果，認原審判決認事用法及量刑均無不當，應予維持，並引用
    原審判決書記載之事實、證據及理由（如附件）。
二、上訴人即被告兼告訴人甲○○上訴意旨以被告丙○所受之傷並非其所為，其並未
    傷害被告丙○等，但原審竟判處其拘役四十日，而指摘原審顯有不當。另檢察官
    循被告兼告訴人甲○○之聲請，上訴意旨以被告丙○以所持鐵棒毆打被告兼告訴
    人甲○○後，將該鐵棒交給其配偶攜回住所藏匿，顯然該鐵棒並非就地撿拾，而
    係被告丙○預謀傷害被告兼告訴人甲○○所自備，且被告丙○以粗長鐵棒痛毆被
    告兼告訴人甲○○頭部，於被告兼告訴人甲○○逃離之際，猶企圖繼續毆打，因
    未尋獲被告兼告訴人甲○○而未果，顯示被告丙○係出於重傷害之意思，應論以
    重傷未遂；又被告兼告訴人甲○○為中度精神障礙之人，長年就醫服藥，被告丙
    ○竟痛下毒手，足證其惡性重大，而指摘原審認定不當及量刑過輕。然查：
  (一)本院向光華國宅調閱高雄市○鎮區○○街六八、七十號大門裝設之監視錄影設備
    ，於九十二年三月十二日二十一時所錄製之影像資料，再經拷貝為光碟片後，經
    當庭勘驗並將部分畫面列印附卷，該日二十一時二十一分三十秒，被告兼告訴人
    甲○○與被告丙○在該大樓一樓通道理論，被告丙○手持棍棒，隨後二人開始扭
    打；至二十一時二十一分分五十九秒，二人結束扭打；二十一時二十二分十秒，
    被告丙○手持棍棒進入大樓又走到騎樓；二十一時五十九分三秒至三十八秒，被
    告丙○教導他人使用照相機並將照相機交給該人，其再躺在地上由該人拍照，拍
    攝完畢，該人將相機交給被告丙○（見本院卷九十三年五月七日審判筆錄圖一至
    圖四十二）。
  (二)由本院上開勘驗結果，九十二年三月十二日二十一時二十一分三十秒在高雄市○
    鎮區○○街六八、七十號一樓大門，被告兼告訴人甲○○與被告丙○確實發生扭
    打；參諸被告丙○受有右下背三×一‧三公分擦傷、左前額一‧五×一‧三公分
    瘀傷等傷害，有阮綜合醫院驗傷診斷書及該院九十二年十二月八日阮醫教字第九
    二四○四號函附病歷資料（見臺灣高雄地方法院檢察署檢察官九十二年度偵字第
    七二三九號偵查卷第十二至十三頁、本院卷第五六至五八頁），核與其二人前開
    扭打之情形，並無矛盾，足認被告兼告訴人甲○○與被告丙○前開扭打，導致被
    告丙○受有上開傷害。
  (三)再被告丙○固不否認上開勘驗中於九十二年三月十二日二十一時三十秒，其手持
    棍棒之物，與被告兼告訴人甲○○發生扭打一節，但否認該棍棒係其所有，且供
    稱：係隨地撿拾等語。觀諸本院上開勘驗自九十二年三月十二日二十一時至同日
    二十二許，均並未見如被告兼告訴人甲○○指述之被告丙○將該棍棒交給其配偶
    攜回住所藏匿之情節，亦未見任何該棍棒係被告丙○所有之畫面，故於無其他佐
    證之情形下，尚難逕以被告兼告訴人甲○○之指述遽信為實，是無以認該棍棒係
    被告丙○所有而為其所自備。
  (四)而被告兼告訴人甲○○雖於與被告丙○扭打中，受有頭部外傷合併輕微腦震盪，
    身體及手腳多處鈍瘀傷，頭皮血腫三×三公分，右前額瘀傷三×二公分，左臉頰
    擦傷二×二公分，左胸鈍傷四×三公分，右背鈍瘀傷四×二公分，左手肘、腕擦
    傷二×二公分，左手指擦傷一×一公分，右手肘鈍傷二×二公分，左臀部瘀傷三
    ×三公分等傷害，有長庚紀念醫院診斷證明書、病歷資料各一份及照片三幀可資
    佐證（見臺灣高雄地方法院檢察署檢察官九十二年度偵字第七二三九號偵查卷第
    九至十六頁）。但由上開勘驗畫面中，僅見被告丙○持棍棒與被告兼告訴人甲○
    ○扭打，尚難認被告丙○所持棍棒係針對被告兼告訴人甲○○頭部毆擊；至被告
    兼告訴人甲○○雖受有多處傷害，且部分位在頭部，但審諸被告丙○手持棍棒以
    觀，若果其係基於重傷害之意思而為，被告兼告訴人甲○○所受傷勢應更為嚴重
    ，當不至只如診斷證明書所載頭部外傷合併輕微腦震盪及其他瘀擦傷；且於被告
    丙○與被告兼告訴人甲○○於該日二十一時二十一分分五十九秒結束扭打後，二
    十一時二十二分十秒，雖見被告丙○手持棍棒進入大樓又走到騎樓，但並未見其
    繼續有追打被告兼告訴人甲○○之情事。此外，亦無其他事證足認被告丙○有重
    傷害之意思，則被告兼告訴人甲○○此部分指訴，尚不足採。
  (五)至上開勘驗中，二十一時五十九分三秒至三十八秒，雖見被告丙○教導他人使用
    照相機並將照相機交給該人，其再躺在地上由該人拍照，拍攝完畢，該人將相機
    交給被告丙○等（見卷附圖三三至圖四二），但其時被告兼告訴人甲○○與被告
    丙○二人互相毆打之情事已結束，尚與本件二人前開傷害犯行無涉，附此敘明。
  (六)本院審酌被告二人僅因細故即進而互毆之犯罪動機，被告兼告訴人甲○○係領有
    中華民國身心障礙手冊，中度精神障礙之人，有勞工保險殘廢診斷書及中華民國
    身心障礙手冊影本各一份（見原審卷第二五、三六至三七頁），被告丙○於行為
    時手持鐵棒毆打，造成被告兼告訴人甲○○所受傷勢較重，而被告甲○○則係以
    金爐蓋與塑膠腳踏墊丟擲被告丙○，被告丙○所受傷勢較輕，復參酌其二人均未
    坦承犯行，且犯後態度均屬不佳，未見悔意等一切情狀，原審分別科處被告丙○
    拘役五十日、被告兼告訴人甲○○拘役四十日，並均諭知易科罰金之折算標準，
    其認事用法均無違誤，量刑亦屬妥當，檢察官及被告兼告訴人甲○○之上訴均非
    有理由，應予駁回。
三、被告兼告訴人甲○○於言詞辯論期日，經合法傳喚，無正當理由不到庭，爰不待
    其陳述，逕行判決。
據上論斷，應依刑事訴訟法第四百五十五條之一第一項、第三項、第三百六十八條第
、三百七十三條、第三百七十一條，判決如主文。
本案經檢察官陳乙○○到庭執行職務。
中      華      民      國     九十三     年     六     月   二十八     日
                                  臺灣高雄地方法院刑事第七庭
                                        審判長法  官  曾逸誠
                                              法  官  陳月雯
                                              法  官  洪乙心
右正本證明與原本無異。
如不服本判決，應於判決送達後十日內，向本院提出上訴狀。
                                              書記官  沈  蘊
中    華民    國      九十三      年      六      月    二十九      日
